# 融资租赁直租模式下构建风力发电站是否应该确认使用权资产

提问人：zsmj 时间：2021-04-21 17:14:57
陈老师您好，根据新租赁准则规定承租人不在区分融资租赁与经营租赁，企业通过融资租赁直租方式构建风电场，是否可以直接按照融资租赁还款表折现确认使用权资产，如果确认感觉这部分资产不真实，因为风电场的建设需要一定的时间周期，请教陈老师对于这种直租方式构建长期资产如何进行会计处理。

回答人：chenyiwei
在实务中，此类直租采用的形式往往是：企业与风电场承包商签订建造合同，然后引入租赁公司，租赁公司代企业向承包商支付设备、工程款，企业在后续年度以租金形式还本付息。协议通常约定一个提供融资的限额，超出该限额的资金需求由企业自己负责，租赁公司不承担。在这种情况下，在建工程的实际成本往往超出租赁公司提供的融资额。
在这种形式下，本质上是以所购建的风电场资产为抵押从租赁公司获取融资的行为，并不存在一项“对资产使用的控制”从租赁公司转移给企业的过程，因此应当就获得的融资确认一项金融负债，同时继续按照常规方法确认在建工程。如果该融资在建设期间计息的，则这部分利息可以作为专门借款利息，按照借款费用准则规定进行资本化处理。

提问人：970102566 时间：2021-06-11 19:24:37
陈老师，我们目前遇到这种情况，有几个问题请教您，
将未来的付款额折现放在在建工程，没有确认为使用权资产，这样是否符合规定？
融资租赁公司开具利息部分的发票，这个发票可以要专票，然后用来抵扣吗？
融资租赁业务中直租/售后回租，哪种形式可以抵扣进项税额

回答人：chenyiwei
“将未来的付款额折现放在在建工程，没有确认为使用权资产”，这种做法可以接受。税务问题建议咨询税务专业人士意见。